

Gustavo Camargo

Freelancer e Desenvolvedor

+55 11 96420-4944

gustavocamargothomas@gmail.com

https://site-curriculo-ten.vercel.app

Rua F, 61 Jardim Rincão, Jaraguá, São Paulo - 02990-353

EDUCAÇÃO

O novo programador Vitor Manoel 2024 – até o momento

Analise e Desenvolvimento de Sistemas Uninove

2021 - 2023

Skills

Trafego Pago

PHP

React

Wordpress

Idiomas

Português

Experiência

Mar 2024- até o momento Easytogo | Jaraguá – São Paulo

Desenvolvedor Jr

Responsável pelo suporte ao usuário, desenvolvimento de sistemas e sites, além da organização de projetos, garantindo a entrega eficiente e a qualidade das soluções tecnológicas desenvolvidas.

Ferramentas utilizadas: PHP, Mysql, SQL Server, HTML, CSS, JavaScript, React

o 2023 - 2024

Rainha da Sete I Parada de Taipas — São Paulo

Auxiliar de TI

Atuação no suporte aos usuários, criação de relatórios, desenvolvimento de sites, implementação de sistemas e montagem de máquinas, garantindo o bom funcionamento das operações tecnológicas e atendendo às necessidades da empresa.

 $Ferramentas\ utilizadas:\ \textbf{PHP},\ \textbf{Power}\ \textbf{BI},\ \textbf{MysqI},\ \textbf{SQL}\ \textbf{Server},\ \textbf{HTML},\ \textbf{CSS},\ \textbf{JavaScript}$

o 2021 - 2022

WMs Consultoria e Tecnologia I Guarulhos - São Paulo

Freelancer

Responsável por oferecer suporte técnico aos clientes, auxiliando na resolução de problemas e garantindo o bom funcionamento de sistemas e serviços tecnológicos.

Ferramentas utilizadas: AWS, AZURE, Kubernetes, IAC, Linux

Sobre mim

Olá, me chamo Gustavo, tenho 21 anos e estou há 3 anos na área de tecnologia. Durante esse tempo, desenvolvi habilidades em HTML, CSS, JavaScript, PHP, React e Git, sempre buscando aprender e me aperfeiçoar. Moro em São Paulo e estou focado em expandir meu conhecimento e crescer profissionalmente no setor de desenvolvimento web.